

Nicolas BRUNET

Compétences

- Laravel
- Angular
- Wordpress
- PHP
- JavaScript
- HTML
- CSS
- Git

Maîtrise de la qualité en projet Web



Contact

Tel:

06.79.84.89.74

email:

n.brunet.webdev@gmail.com

website:

nikobdx.github.io/nicolasbrunet.com

localisation:

Bordeaux(33)

Développeur Web

Profil

Après plusieurs années d'expérience dans le domaine de la Banque-Assurance, j'ai souhaité me reconvertir dans un domaine qui me passionne: le développement web. Ma curiosité et mon autonomie m'ont permis de progresser rapidement dans l'acquisition des compétences nécessaires. Je possède un grande expérience du travail en équipe et sais m'adapter à toutes les situations.

Formation

2020 Formation Webforce3 Développeur / Intégrateur Web, à la Philomathique de Bordeaux

<u>Techniques d'intégration Web :</u>

Réaliser l'intégration HTML/CSS dans le respect des normes. Appliquer les bonnes pratiques de la « qualité web » (référencement, performance, ergonomie). Créer des pages web interactives avec JavaScript. Utiliser les framework front-end Bootstrap et Angular. Développer une application mobile hybride avec Ionic et Cordova.

<u>Techniques de développement Web :</u>

Mettre en place une solution web de type CMS avec WordPress. Développer des fonctionnalités en PHP. Concevoir une base de données. Utiliser le framework back-end Laravel.

2013 Cursus Cadre Société Générale (Diplôme Interne)
Diplome certifié par la Toulouse Business School (RNCP niveau 2 / Bac +3)

Expérience

Chargé de Conformité – Lutte Contre le Blanchiment et le Financement du Terrorisme- (via notamment l'exploitation de la Big Data)

AXA - Pessac (décembre 2015 – Janvier 2019)

Conseiller clientèle de professionnels (Adjoint du Directeur) Analyste en Prêts Immobiliers Technicien Service des Professionnels Banque SOCIETE GENERALE (janvier 2007 à mars 2015)

Secrétaire Comptable

SAS PRODITEC (septembre 2004 à décembre 2006)

Militaire à la Gendarmerie Nationale PSIG LANGON (septembre 1999 à août 2003)

Centre d'intérêt

Membre d'une compagnie de Théâtre d'improvisation